

Marine Verwaerde

Développeuse

+33 06 50 52 83 11 marine.verwaerde@gmail.com

Avide de bonnes pratiques et de *clean code*, je les mets en pratique et les partage dans les équipes auprès desquelles j'interviens. Forte de mon expérience de développeuse depuis 2016, je tiens des rôles de leader technique depuis 2021 pour des acteurs de la grande distribution en les accompagnant pour développer le bon produit, du cadrage à la production tout en les initiant à leur impact écologique (finops, éco-conception).

Je suis à la recherche d'une nouvelle aventure dans une entreprise développant son ou ses propres produits. Dans une petite équipe, je veux continuer à partager mes connaissances et bonnes pratiques de développement.



Compétences

Langages

- Java 11 20
- Python

Frameworks

- Spring
- Junit, Cucumber, Mockito
- Django
- Unitest
- React
- Mocha, Jest
- Hugo

Boîte à outils

- Intellij / Vscode / Pvcharm
- Git (et pas juste des pulls et des pushs) i'adore ce talk
- Zsh, fzf, autojump

CI/CD

- Github Actions
- Gitlab CI
- Jenkins
- Kubernetes (dev)

Méthodologie

- Celle qu'ils vous faut et jamais by-the-book!
- Clean architecture
- BDD
- DDD
- ADR
- Tech writing DIVIO

Mes convictions

Pour la tech mais aussi pour les humains :

- le pragmatisme
- <u>les pratiques Software</u>
 <u>Craft</u>
- l'écoute active
- la candeur radicale
- <u>la communication non</u> violente.

Expériences

2022 - 2023 Tech Lead Kigbi pour Octo Technology

- Définition et réalisation de la stratégie de migration des applications Java
- Développement d'un outil de génération automatique de fichiers en Python
- Suivi et communication avec les équipes.
- Réalisation d'un audit technique de certains micro-services.

Sept 2020 - mars 2021 Tech Lead Decathlon pour Octo Technology

- Tech lead d'une équipe de 4 personnes gérant 4 produits autour de l'expérience client Decathlon
- Création d'API sécurisées et gestion des flux de données pour l'analyse de données.
- Accompagnement de l'équipe sur les pratiques de développement
- Accompagnement du PO pour réaliser le cadrage technique des solutions.

Mars 2021 - oct. 2021 Tech Lead Decathlon pour Octo Technology

- Tech lead d'une équipe de deux personnes pour réaliser un produit sur la morphologie des clients.
- Création des API de consommations et de récolte des données.

2019 - 2020 Développeuse Ministère de l'intérieur pour Octo Technology

- Réalisation from scratch de 2 produits en Java et en 2 React dans le cadre d'une refonte du SI de la sécurité routière.
- Accompagnement de la tech lead et des POs sur la réalisation des roadmaps produits

2018 - 2019 Développeuse/Coach Lyreco pour Octo Technology

- Développement de solutions MVP sur les nouveaux référentiels du SI.
- Organisation des katas sur les pratiques Craft pour former les équipes de réalisation.
- Coaching des tech leads sur leur montée en compétence (travail sur leurs forces, leurs faiblesses, sur les besoins de leurs équipes).
- Initialisation d'une communauté de tech leads (entraide, partage de leurs réussites et de leurs douleurs dans un cadre bienveillant)

Juil. 2017 - Févr 2018 - Développeuse GRDF pour Capgemini

Mars 2016 - Juin 2017 - Développeuse SNCF pour Sopra Stéria



Formations

• 2023 Marketing de soi

• 2020 Gestion des conflits et technique d'entretien

• 2020 Jeunes talents au féminin

• 2019 TDD sur code neuf et sur code legacy, Clean Code

• 2018 Prise de parole en public / Feedback efficace

• 2016 Formation Java (POE)

• 2015 Master en paléoclimatologie

• 2011 Technicienne en géologie

Diafora

Madinier et associés

Diafora

Octo Technology

Madinier et associés

Actif Solution

Université Lille 1

UniLaSalle